【裁判字號】    90,訴,1301
【裁判日期】    900430
【裁判案由】    清償債務
【裁判全文】
臺灣臺北地方法院民事判決  九十年度訴字第一三○一號
    原      告  台北國際商業銀行股份有限公司
                              .
    法定代理人  乙○○  住同右.
    訴訟代理人  甲○○  住台北縣三重市○○路○段二十四號二樓
    被      告  丙○○  住台北縣永和市○○路六十六巷十弄十八號
                丁○○  住台北縣永和市○○路六十六巷十弄十號六樓
右當事人間請求清償債務事件，本院判決如左：
    主    文
被告應連帶給付原告新台幣壹佰玖拾伍萬伍仟捌佰貳拾元，及自民國八十八年四月
八日起至清償日止，按年息百分之八點五計算之利息，並自民國八十八年五月八日起
至民國八十八年十一月七日止，按年利率百分之零點八九五，自民國八十八年十一月
八日起至清償日止，按年利率百分之一點七一八計算之違約金。
訴訟費用由被告連帶負擔。
本判決得假執行。
    事    實
一、原告方面：
    (一)聲明：除假執行擔保金額外，如主文所示。
    (二)陳述：
      １被告丙○○於民國八十六年十二月五日向原告借款新台幣（下同）肆佰捌拾
        萬元，至八十七年十二月五日屆滿，利率按年息百分之八點五機動計算（現
        已調整為八點五九），約定於每月五日繳付利息，並以被告丁○○為連帶保
        證人，並約定如未按期清償，逾期在六個月以內應另按約定利率之一成，逾
        期超過六個月以上，超過部分，應按約定利率百分之廿計算違約金。
      ２嗣丙○○對前項借款本息僅繳至八十七年十一月五日，經原告聲請拍賣抵押
        物，取得分配款佰壹拾貳萬陸仟壹佰壹拾柒元，不足清償所欠款項，經抵
        充執行費壹拾萬零捌仟零拾元、利息壹拾柒萬仟貳佰拾柒元、違約
        金陸佰柒拾元、本金貳佰捌拾肆萬肆仟壹佰柒拾柒元，尚欠本金壹佰玖拾伍
        萬伍仟捌佰貳拾元，及自八十八年四月八日起至清償日止之利息、違約金
        ，爰依消費借貸及連帶保證關係提起本訴。
    (三)證據：提出借據暨約定書、分配表各一份為證。
二、被告方面：
    均認諾原告之請求。
    理    由
一、本件原告主張之事實，已據其提出借據暨約定書、分配表各一份為證，並為被告
    二人所認諾，應堪信為真實，從而原告訴請被告連帶給付原告新台幣壹佰玖拾伍
    萬伍仟捌佰貳拾元，及如主文第一項所示之利息、違約金，為有理由，應予准
    許。
二、按本於被告認諾所為之判決，法院應依職權宣告假執行，民事訴訟法第三百八十
    九條第一項第一款定有明文。今被告既認諾原告之請求，而為其敗訴之判決，按
    之上揭規定，爰依職權宣告本判決得假執行。至於原告雖亦陳明願供擔保以代釋
    明，聲請本院為假執行之宣告，然此僅係促請本院為假執行之宣告而已，併予敘
    明。
三、結論：
    本件原告之訴為有理由，依民事訴訟法第八十五條第二項、第三百八十九條第一
    項第一款，判決如主文。
中      華      民      國      九十      年      四      月    三十    日
                                        民事第六庭法      官  劉坤典
右為正本係照原本作成
如對本判決上訴，須於判決送達後廿日內向本院提出上訴狀
中      華      民      國      九十      年      四      月    三十    日
                                                  法院書記官  王朝枝


司法院資訊處製作；財團法人民間司法改革基金會備份。
